【裁判字號】    95,上易,26
【裁判日期】    950328
【裁判案由】    贓物
【裁判全文】
臺灣高等法院花蓮分院刑事判決          95年度上易字第26號
上  訴  人  臺灣台東地方法院檢察署檢察官
被      告  甲○○
                    現另案於臺灣泰源技能訓練所執行中
上列上訴人因被告贓物案件，不服臺灣臺東地方法院94年度易字
第 183號中華民國94年12月21日第一審判決（起訴案號：臺灣臺
東地方法院檢察署94年度偵字第 205號），提起上訴，本院判決
如下：
    主  文
原判決撤銷。
甲○○故買贓物，處有期徒刑伍月，如易科罰金以參佰元折算壹
日。
    事  實
一、甲○○明知真實姓名不詳綽號「兩光」之成年男子所騎乘之
    重機車係來路不明之贓物（上開機車引擎號碼ＨＧ１３０１
    ２３號、原懸掛牌照號碼為ＩＤＨ─６１１號，係乙○○購
    買僅3日之新車，於民國86年 9月26日上午6時許，在彰化縣
    彰化市○○路85巷77號前失竊），因甲○○位於彰化縣彰化
    市○○路303號之1之修車廠需要 1輛機車供修車客人代步使
    用，竟於民國（下同）86年 9月底某日，在彰化縣彰化市○
    ○路上開修車廠，以新臺幣（下同） 25000元與市價顯不相
    當之代價向綽號「兩光」之男子購買上開失竊機車後，甲○
    ○並將自己之身分證及印章交由綽號「兩光」之男子，委由
    綽號「兩光」之男子至監理機關將機車車主變更為甲○○之
    名義，並登記為ＪＢＣ─２６０號車號後，供己騎用。嗣於
    93年10月13日，甲○○之子江岳昌騎乘上開機車同停放彰化
    縣彰化市○○路○段474號前，因未懸掛牌照，為警盤查發覺
    可疑，經以電解引擎號碼之方式，始查悉上情。
二、案經彰化縣警察局彰化分局報告臺灣彰化地方法院檢察署檢
    察官呈請臺灣高等法院檢察署檢察長核移臺灣臺東地方法院
    檢察署檢察官偵查起訴。
    理  由
一、訊之被告甲○○固坦承有以25000元，向真實姓名不詳綽號「
    兩光」之成年男子，購買上開機車；惟矢口否認有何犯行，
    辯稱：「兩光」說那是1991年車，碼錶已跑了2000公里；於
    購買時，不知該車為贓車云云。然查：
（一）93年10月13日為警在彰化縣彰化市○○路○段474號前查獲
      之機車，經以電解法還原引擎號碼，係ＨＧ１３０１２３
      號、原懸掛牌照號碼為ＩＤＨ─６１１號，係乙○○購買
      僅3日之新車，而於86年 9月26日上午6時許，在彰化縣彰
      化市○○路85巷77號前失竊等情。業據被害人乙○○於警
      詢及偵訊時指訴明確，並有機車照片、電解照片、車籍作
      業系統查詢認可資料、車輛竊盜車牌失竊資料個別查詢報
      表查詢認可資料、扣押筆錄、扣押物品收據、扣押物品目
      錄表、贓物保管單等在卷可證，足見警方查獲之機車確係
      乙○○遭竊之贓物無誤。
（二）又上開機車係被告於86年 9月底某日，在彰化縣彰化市○
      ○路自行經營之修車廠，以 25000元代價向綽號「兩光」
      之男子購買後，被告並將自己之身分證及印章交由綽號「
      兩光」之男子至監理機關將機車車主變更為甲○○之名義
      後，供己騎用等情。除據被告供述甚詳外，並有交通部公
      路總局臺中區監理所彰化監理站93年12月16日中監彰字第
      0930031502號函檢附車號ＪＢＣ─２６０號機車之異動歷
      史查詢、過戶申請登記書等件影本在卷可稽。而經檢察官
      命警查詢結果，確有綽號「兩光」之人，惟無法進一步得
      知其年籍資料，亦有彰化縣警察局彰化分局所提供之證人
      曾明村之警詢筆錄附卷可憑。是被告上開自白，核與事實
      相符，堪認屬實。
（三）再證人即被告之子江岳昌在警詢證稱：上開機車係其父親
      於86年所購買，平日均由其使用，購買時確為新車，不知
      為舊牌新領等語甚詳。復酌之上開機車排氣量為 124cc，
      且被告自承從事修車業，依其專業知識，其於購買上開機
      車時，顯不可能無法辨識究否為新車，而以 6年舊車價格
      之 25000元買受。故足認被告確係以與市價顯不相當之代
      價，向綽號「兩光」之男子購買上開失竊機車，而有買受
      贓物之認識甚明。
（四）綜上各情，被告所辯：其於購買時，不知該車為贓車云云
      ，委無可採。本件事證明確，被告犯行洵堪認定。
二、核被告所為，係犯刑法第349條第2項之故買贓物罪。而被告
    行為後之90年 1月10日，刑法第41條得易科罰金之最重法定
    刑度，已經提高為5年以下有期徒刑，依刑法第2條第 1項前
    段之規定，自應適用有利於被告之新法。原審失察，遽為被
    告無罪之諭知，尚有未洽；公訴人執此提起上訴，為有理由
    ，本院自應予以撤銷改判。爰審酌被告在此案之前即曾有贓
    物犯行（不構成累犯），素行非佳；其之犯罪足以助長竊風
    ，對社會之危害不輕；及犯後猶飾詞卸責，未見悔意等一切
    情狀，量處如主文第 2項所示之刑，並諭知易科罰金之折算
    標準。
據上論斷，應依刑事訴訟法第369條第1項前段、第364條、第299
條第1項前段，刑法第2條第1項前段、第349條第2項、第41條第1
項前段，罰金罰鍰提高標準條例第1條前段、第2條，判決如主文
。
本案經檢察官蔡國禎到庭執行職務。
中    華    民    國    95    年    3     月    28    日
                        審判長法  官  何方興
                              法  官  王紋瑩
                              法  官  林德盛
以上正本證明與原本無異。
本件不得上訴。
                              書記官  劉夢蕾
中    華    民    國    95    年    3     月    28    日
附錄本案論罪科刑之法律條文：
刑法第349條：
收受贓物者，處三年以下有期徒刑、拘役或五百元以下罰金。
搬運、寄藏、故買贓物或為牙保者，處五年以下有期徒刑、拘役
或科或併科一千元以下罰金。
因贓物變得之財物，以贓物論。


司法院資訊處製作；財團法人民間司法改革基金會備份。
